【裁判字號】    94,訴,532
【裁判日期】    950127
【裁判案由】    清償信用卡消費款
【裁判全文】
臺灣士林地方法院民事判決               94年度訴字第532號
原      告  台北富邦商業銀行股份有限公司
                        及地下.
法定代理人  甲○○
訴訟代理人  丁○○
            戊○○
被      告  丙○○
特別代理人  乙○○
上列當事人間請求清償信用卡消費款事件，本院於民國95年1月
12日言詞辯論終結，判決如下：
    主  文
被告應給付原告新台幣壹佰零捌萬陸仟陸佰捌拾肆元，其中新台
幣壹佰零貳萬捌仟貳佰肆拾捌元自民國九十四年五月三十一日起
至清償日止，按年息百分之十九點六九計算之利息，並按上開利
率百分之十計算之違約金。
訴訟費用由被告負擔。
    事實及理由
一、按當事人得以合意定第一審管轄法院。但以關於由一定法律
    關係而生之訴訟為限。前項合意，應以文書證之，民事訴訟
    法第24條著有明文。經查兩造就本件法律關係所生之訴訟合
    意由本院管轄，有兩造約定之信用卡約定條款第27條可稽，
    依民事訴訟法第24條第1 項之規定，本院自有管轄權，合先
    敘明。
二、原告起訴主張：被告於民國85年11月5 日與原告前身富邦商
    業銀行（於94年1 月1 日與台北銀行合併而消滅，以台北銀
    行為存續公司，更名為台北富邦商業銀行股份有限公司，概
    括承受消滅法人之權利義務）簽訂信用卡使用契約，依約被
    告得持卡至特約商店記帳消費，並應於各記帳月份之當期繳
    款截止日即每月30日前將當月簽帳消費之全部金額繳付原告
    或以循環信用方式繳付最低應繳金額。逾期時，除喪失期限
    利益外，並應依信用卡約定條款第14條約定應自各償付日起
    至清償日止，按年息百分之19.69 計算之循環利息，並按前
    述利息加計百分之10之違約金。被告自92年10月9 日起至94
    年3 月17日止，於特約商店消費簽帳，至94年5 月14日止共
    積欠原告新臺幣（下同）1,086,684 元之消費帳款、費用，
    及其中1,028,248 元部分，按前述約定計算之利息、違約金
    未給付，迭經催討無效，為此，依返還信用卡消費款法律關
    係，訴請被告給付如主文所示。
三、被告對於兩造間確有簽訂信用卡使用契約及積欠上開消費款
    等事實，並不否認，惟辯稱：積欠之消費款，因尚有其他債
    務致財產被查封，已無力支付云云。
四、原告主張之事實，業據其提出信用卡申請書、約定條款、對
    帳單資料查詢、消費款明細等影本各1 份為証，並為被告所
    不爭執，應堪信為真實。被告雖辯稱因尚有其他債務致財產
    被查封，而無力支付云云，惟並不足以作為拒絕清償欠款之
    依據，被告所辯，自屬無據。
五、從而，原告依兩造信用卡契約之約定，請求被告清償信用卡
    消費款及滯納利息共1,086,684元，及其中信用卡消費款1,0
    28,248元部分，自最後繳款期限之翌日即94年5 月31日起至
    清償日止，按年息百分之19.69 計算之利息，並依上開利息
    百分之10計算之違約金，為有理由，應予准許。
六、訴訟費用負擔之依據：民事訴訟法第78條。
中    華    民    國    95    年    1     月    27    日
                  民事第一庭  法  官  陳靜芬
以上正本證明與原本無異。
如對本判決上訴須於判決送達後20日內向本院提出上訴狀。
中    華    民    國    95    年    2     月     7    日
                              書記官  陳秀蘭


司法院資訊處製作；財團法人民間司法改革基金會備份。
